# 子公司执行新金融工具准则，母公司执行旧准则

提问人：一云 时间：2020-04-17 08:05:15
老师：那母公司在直接合并子公司报表时：就是简单把母子公司报表相同科目相加，子公司不同科目直接列示在合并报表吗？ 那子公司利润表 信用减值损失 科目也不跟母公司 资产减值损失 科目合并，是吧？

回答人：chenyiwei
主帖理解是可以的。目前实际操作中对于部分子公司执行新金融工具准则和新收入准则的集团合并报表也是同时列出新老准则下分别分别适用的报表项目。